【裁判字號】    95,易,685
【裁判日期】    950710
【裁判案由】    詐欺
【裁判全文】
臺灣臺南地方法院刑事判決               95年度易字第685號
公  訴  人  臺灣臺南地方法院檢察署檢察官
被      告  乙○○
上列被告因詐欺案件，經檢察官提起公訴（95年度調偵字第257
號），被告於本院審理時就被訴事實為有罪之陳述，經本院合議
庭裁定由受命法官獨任行簡式審判程序，本院判決如下：
    主  文
乙○○犯連續詐欺取財罪，處有期徒刑伍月，如易科罰金，以新
臺幣玖佰元即銀元佰元折算壹日。
    事實及理由
一、乙○○係臺南市○○區○○路310號「億載國小」之音樂老
    師，其於任職期間（自民國93年12月某日起至94年8月上旬
    某日止）假藉籌組管弦樂團，欲單獨培訓學生之理由，要求
    學生購買小提琴，並於不詳時地以新台幣（下同）14,000元
    之價額購得中國大陸製之小提琴數把後，竟基於意圖為自己
    不法所有之概括犯意，連續於附表所示之時間、地點，向附
    表所示之學生家長販售前開小提琴，並訛稱其所提供之小提
    琴產地係義大利或奧地利等國家，致附表所示之學生家長陷
    於錯誤，而支付如附表所示之金額與乙○○。嗣乙○○於94
    年8月離職後未繼續培訓學生，經附表所示之學生家長向學
    校查證後，始知受騙。案經丙○○、丁○○、子○○、戊○○、林麗華、辛○○、甲○○、庚○○、壬○○、癸○○、
    己○○訴請臺南市警察局第四分局報請臺灣臺南地方法院檢
    察署檢察官偵查起訴。
二、本件係經被告乙○○於準備程序期日為有罪之陳述，而經本
    院合議庭裁定由受命法官獨任以簡式審判程序加以審理，則
    依據刑事訴訟法第273條之2、同法第159條第2項之規定，不
    適用傳聞法則有關限制證據能力之相關規定；並得依同法第
    310條之2之準用同法第454條之規定製作略式判決書（僅記
    載「證據名稱」），合先敘明。
三、前項犯罪事實，有下列事證足資證明：
  (一)被告於警詢、檢察官偵查中及本院審理時之自白。
  (二)證人丙○○、丁○○、子○○、戊○○、林麗華、辛○○、
    甲○○、庚○○、壬○○、癸○○、己○○分別於警、偵訊
    中之證述。
  (三)億載國小學生培訓計畫1紙。
  (四)合約書6紙。
  (五)辛○○國泰世華銀行匯出匯款回條1紙。
  (六)丁○○簡易收據1紙。
  (七)小提琴照片10張。
  (八)卷附臺灣高等法院被告全國前案紀錄表。
四、核被告所為，係犯刑法第339條第1項之詐欺取財罪。被告行
    為後，刑法第56條連續犯之規定，業於94年1月7日修正公布
    刪除，並於95年7月1日施行，則被告之犯行，因行為後新法
    業已刪除連續犯之規定，此刪除雖非犯罪構成要件之變更，
    但顯已影響行為人刑罰之法律效果，自屬法律有變更，依新
    法第2條第1項前段規定，比較新、舊法結果，仍應適用較有
    利於被告之行為時法律即舊法論以連續犯（最高法院95年第
    8次刑事庭會議決議參照）。則被告先後多次詐欺犯行，時
    間緊接，犯罪構成要件相同，顯係基於概括犯意反覆為之，
    為連續犯，應依修正前刑法第56條規定論以一罪，並加重其
    刑。爰審酌被告犯罪之動機、目的、手段、所生危害及犯後
    坦承犯行態度良好等一切情狀，量處如主文所示之刑，並諭
    知易科罰金之折算標準，以資懲儆。又按行為後法律有變更
    者，適用行為時之法律。但行為後之法律有利於行為人者，
    適用最有利於行為人之法律，刑法第2條第1項定有明文。本
    件被告犯罪時之刑法第41條第1項前段規定：「犯最重本刑
    為5年以下有期徒刑以下之刑之罪，而受6個月以下有期徒刑
    或拘役之宣告，因身體、教育、職業、家庭之關係或其他正
    當事由，執行顯有困難者，得以1元以上3元以下折算一日，
    易科罰金。」又受刑人行為時之易科罰金折算標準，修正前
    罰金罰鍰提高標準條例第2條前段（現已刪除）規定，就其
    原定數額提高為100倍折算1日，則本件受刑人行為時之易科
    罰金折算標準，應以銀元300元折算1日，經折算為新臺幣後
    ，應以新臺幣900元折算為1日。惟95年7月1日修正公布施行
    之刑法第41條第1項前段則規定：「犯最重本刑為五年以下
    有期徒刑以下之刑之罪，而受六個月以下有期徒刑或拘役之
    宣告者，得以新臺幣一千元、二千元或三千元折算一日，易
    科罰金。」比較修正前後之易科罰金折算標準，以95年7月1
    日修正公布施行前之規定，較有利於受刑人，則應依刑法第
    2條第1項前段，適用修正前刑法第41條第1項前段規定，定
    其折算標準。
五、據上論斷，應依刑事訴訟法第299條第1項前段、第273條之1
    第1項、第310條之1，刑法第2條第1項前段、修正前刑法第
    56條、刑法第339條第1項、修正前刑法第41條第1項前段，
    罰金罰鍰提高標準條例第1條前段、修正前罰金罰鍰提高標
    準條例第2條，現行法規所定貨幣單位折算新台幣條例第2條
    ，判決如主文。
六、如不服本判決，應於判決送達後10日內，向本院提出上訴書
    狀。
本案經檢察官王誠到庭執行職務。
中    華    民    國    95    年    7    月    10     日
              刑事第七庭    法      官  彭喜有
以上正本證明與原本無異。
如不服本判決，應於判決送達後10日內，向本院提出上訴狀。
                            書  記  官  黃傳鈞
中    華    民    國    95    年    7    月    10     日
附表：
┌─┬────┬─────┬───┬────┬────┐
│編│詐騙時間│ 詐騙地點 │告訴人│詐騙經過│交付金錢│
│  │        │          │（學生│        │（新台幣│
│  │        │          │家長）│        │）      │
│  │        │          │  姓名│        │        │
├─┼────┼─────┼───┼────┼────┤
│ 1│94年3月 │臺南市中西│丙○○│被告以中│52,000元│
│  │2日     │區○○路2 │      │國大陸製│        │
│  │        │段258巷25 │      │之小提琴│        │
│  │        │號6樓     │      │向丙○○│        │
│  │        │          │      │訛稱係奧│        │
│  │        │          │      │地利製而│        │
│  │        │          │      │向丙○○│        │
│  │        │          │      │收取顯不│        │
│  │        │          │      │相當之金│        │
│  │        │          │      │額      │        │
├─┼────┼─────┼───┼────┼────┤
│ 2│94年3月 │臺南市中西│丁○○│同上    │ 同上   │
│  │10日    │區○○路45│      │        │        │
│  │        │巷29之1號 │      │        │        │
├─┼────┼─────┼───┼────┼────┤
│ 3│94年4月1│臺南市安平│子○○│同編號1 │ 同編號1│
│  │日      │區○○路2 │      │        │        │
│  │        │段819號14 │      │        │        │
│  │        │樓之13    │      │        │        │
├─┼────┼─────┼───┼────┼────┤
│ 4│94年4月1│臺南縣永康│戊○○│同編號1 │ 同編號1│
│  │日      │市○○○街│      │        │        │
│  │        │196巷46號 │      │        │        │
│  │        │10樓之2   │      │        │        │
├─┼────┼─────┼───┼────┼────┤
│ 5│94年4月1│臺南市安平│林麗華│同編號1 │ 同編號1│
│  │日      │區○○路  │      │        │        │
│  │        │454號5樓之│      │        │        │
│  │        │8         │      │        │        │
├─┼────┼─────┼───┼────┼────┤
│ 6│94年4月 │億載國小2 │辛○○│被告以中│60,000元│
│  │14日    │樓音樂教室│      │國大陸製│        │
│  │        │          │      │之小提琴│        │
│  │        │          │      │向辛○○│        │
│  │        │          │      │訛稱係義│        │
│  │        │          │      │大利製而│        │
│  │        │          │      │向辛○○│        │
│  │        │          │      │收取顯不│        │
│  │        │          │      │相當之金│        │
│  │        │          │      │額      │        │
├─┼────┼─────┼───┼────┼────┤
│ 7│94年4月 │臺南市安平│甲○○│同上    │ 同上   │
│  │下旬某日│區○○路  │      │        │        │
│  │        │212號8樓之│      │        │        │
│  │        │19        │      │        │        │
├─┼────┼─────┼───┼────┼────┤
│ 8│94年4月 │臺南市安平│庚○○│同編號6 │同編號6 │
│  │14日    │區○○路40│      │        │        │
│  │        │巷17弄48號│      │        │        │
│  │        │之2       │      │        │        │
├─┼────┼─────┼───┼────┼────┤
│ 9│94年5月 │臺南市安平│壬○○│同編號6 │ 同編號6│
│  │間某日  │區○○路  │      │        │        │
│  │        │188號5樓之│      │        │        │
│  │        │21        │      │        │        │
│  │        │          │      │        │        │
├─┼────┼─────┼───┼────┼────┤
│10│94年5月 │臺南市安平│癸○○│同編號 6│ 同編號6│
│  │16日    │區○○○街│      │        │        │
│  │        │450巷1號9 │      │        │        │
│  │        │樓之17    │      │        │        │
├─┼────┼─────┼───┼────┼────┤
│11│94年8月5│臺南市安平│己○○│同編號6 │ 同編號6│
│  │日      │區○○路  │      │        │        │
│  │        │101巷13弄 │      │        │        │
│  │        │15號      │      │        │        │
└─┴────┴─────┴───┴────┴────┘
附錄：本案論罪科刑法條全文
中華民國刑法第339條第1項：
意圖為自己或第三人不法之所有，以詐術使人將本人或第三人之
物交付者，處5年以下有期徒刑、拘役或科或併科1千元以下罰金
。


司法院資訊處製作；財團法人民間司法改革基金會備份。
